# 第二类限制性股票基本每股收益计算

提问人：cpapitter 时间：2023-08-29 18:31:48
请教陈版，（ 1 ）第二类限制性股票基本每股收益中分子需要参考第一类限制性股票计算从净利润中扣除当期分配给预计未来可解锁限制性股票持有者的现金股利或归属于预计未来可解锁限制性股票的净利润吗，也就是需要考虑可否撤销的现金股利影响吗？但从上市公司对第二类限制性股票授予的公告中未见对现金股利的相关约定（ 2 ）公司本期有现金分红同时也有授予第二类限制性股票，但是分红是针对全体股东，请问第二类限制性股票基本每股收益中分子净利润需要扣除授予限制性股票的员工对应的现金股利的吗？我的理解是这部分员工通过员工持股平台获取本期分红，并不是根据授予的限制性股票分红，所以净利润不予扣除这部分现金股利的影响

回答人：chenyiwei
1 、第二类限制性股票类似于期权，在可行权之前无需实缴出资额。在此情况下，通常理解是无权分取红利的，这一点与限制性股票不同，故不适用解释 7 号第五条对限制性股票情况下每股收益计算的相关规定。在计算稀释每股收益时，将其视为期权。
2 、如果第二类限制性股票有权取得分红的，则其对每股收益的影响与解释 7 号第五条的规定相同，需区分现金股利是否可撤销作出不同处理。